# 关于事实控制

提问人：cfshichunsheng 时间：2022-04-06 15:46:32
陈版，关于事实控制请教如下：
案例背景：C公司有 2 名股东，其中A公司持股55%，B公司持股45%。C公司章程约定“股东会作出职权中的各种决定，必须经2/3以上表决权的股东同意”；C公司章程中无其他特殊约定。实际经营过程中，C公司不设董事会，其执行董事、总经理等管理层均由A公司委派。请问：（ 1 ）A公司是否控制C公司；（ 2 ）若章程约定，执行董事、总经理等管理层由A公司委派，A公司是否控制C公司；

回答人：chenyiwei
这种问题建议综合各方面因素考虑，仅仅考虑形式上的表决权多数和董监高任免权很可能证据并不充分。即需要了解C公司涉及财务、经营等相关活动的决策机制的实际运作情况，考虑其此类决策是否均由A公司及其派驻的董事主导作出，A公司是否将C作为子公司纳入其集团的一体化管理体系等。